【裁判字號】    98,易緝,89
【裁判日期】    990401
【裁判案由】    恐嚇
【裁判全文】
臺灣桃園地方法院刑事判決              98年度易緝字第89號
公  訴  人  臺灣桃園地方法院檢察署檢察官
被      告  丙○○
上列被告因恐嚇案件，經檢察官提起公訴（97年度偵字第21836
號），本院判決如下︰
    主  文
丙○○以加害生命、身體、財產之事，恐嚇他人致生危害於安全
，處有期徒刑肆月，如易科罰金，以新臺幣壹仟元折算壹日。
    事  實
一、丙○○受劉得生委託向邱駿凱催討債務，惟因遍尋不著邱駿
    凱，遂於97年9 月10日晚間8 時許，至邱駿凱父母位於桃園
    縣龍潭鄉○○路336 巷86號住處，要求邱駿凱出面返還債務
    ，惟邱駿凱未在上開處所，丙○○竟萌生恐嚇之犯意，以加
    害加害生命、身體、財產之事向居住於上開處之邱駿凱父親
    甲○○、母親丁○○及胞兄乙○○（原名：邱奕縣）恫稱：
    走著瞧吧，我要放火把你們家燒了等語，致該3 人心生畏懼
    。嗣乙○○報警後，員警到場循線查悉上情。
二、案經甲○○訴由桃園縣政府警察局龍潭分局報請臺灣桃園地
    方法院檢察署檢察官偵查起訴。
    理  由
壹、證據能力：
一、按被告以外之人於審判外之陳述，雖不符同法第159 條之1
    至之4 之規定，而經當事人於審判程序同意作為證據，法院
    審酌該言詞陳述或書面陳述作成時之情況，認為適當者，亦
    得為證據，刑事訴訟法第159 條之5 第1 項定有明 文。查
    本件被告及檢察官於審判程序中就本院下述所引為證據之供
    述證據，雖均屬傳聞證據，且不符刑事訴訟法第159 條之1
    至之4 之規定，然當事人及辯護人於本院審理中，均同意將
    之作為證據，而本院審酌各該證據資料作成時之一切客觀情
    況，認為將該等證據列為證據，亦屬適當，是本上述說明，
    本院下述所引之供述證據，自為供作認定犯罪事實之證據。
二、又本院所引下列非供述證據，均與本件待證事實具有關聯性
    ，且並無證據證明並未真實存在，或屬於偵查機關違法偵查
    行為所取得，是依刑事訴訟法第158 條之4 之反面解釋，自
    有證據能力。
貳、認定犯罪事實之證據及理由：
一、訊據被告丙○○固對於有在上揭時間至上開地點找告訴人甲○○、被害人丁○○及乙○○一情予以坦承，惟矢口否認有
    何恐嚇犯行，辯稱：伊並沒有說上揭恐嚇話語云云。然查，
    被告有上揭恐嚇犯行一節，業據證人即被害人甲○○迭於警
    詢、偵查及本院審理中指訴：被告於上揭時間至伊住處，擬
    直接闖入伊住家，被伊擋住，被告便猛敲伊住處鋁門，並要
    求兒子邱駿凱償還債務，伊不肯讓被告進入家門，被告很生
    氣，遂表示：「走著瞧吧，我要把你家燒了」等語，導致伊
    內心十分害怕，已經不敢住在該址等語歷歷；核與證人即被
    害人丁○○證述：上揭時間被告一直急敲伊住處鋁門，但伊
    不敢開門，後來被告開始撞門，伊丈夫即告訴人甲○○便去
    開門，伊則站在伊丈夫身後，聽見被告表示：「走著瞧，我
    要放火燒你家」等語，聽到伊內心十分害怕，一直發抖等語
    相符；另有證人即被害人乙○○到庭證稱：當時伊在住處3
    樓，聽到樓下有爭吵聲，便急速衝至1 樓大門，聽見被告正
    與伊父母親甲○○及丁○○爭執，當時被告看見伊嚷嚷說還
    錢，伊表示家裡並未積欠被告債務，被告便說：「你們等著
    瞧，我要放火燒你家」，被告的話讓伊內心感覺害怕等語明
    確，證人即告訴人甲○○及證人丁○○、乙○○3 人證述內
    容並無出入，3 人歷次於警詢、偵訊及本院審理中之作證內
    容亦相符一致，被告雖辯稱證人即告訴人及證人丁○○、乙○○所述與事實相悖，然衡情被告前後至告訴人及被害人3
    人住處多達3 次，此部份為被告所不否認，倘若告訴人及被
    害人擬誣攀設陷於被告，當得自被告第1 次前往渠等住處即
    捏造被告犯行而為告訴，或利用被告前後3 次前往渠等住處
    之機會提出共3 次犯行之告訴，如此更能有效遏止被告向渠
    等催討債務，或使被告受到更嚴厲刑罰制裁，惟告訴人及被
    害人3 人卻僅就被告第3 次討債情況提出告訴，且指訴內容
    並無誇大浮實之情，當無誣陷被告之情事，是證人即告訴人
    及證人丁○○、乙○○之證述應得採憑，被告有上揭所指恐
    嚇犯行，洵堪認定，應予依法論科。
二、核被告恐嚇告訴人甲○○及被害人丁○○、乙○○之行為係
    犯刑法第305 條之恐嚇危害安全罪。被告在告訴人甲○○及
    被害人丁○○、乙○○住處，向該3 人恫稱：「走著瞧吧，
    我要放火把你們家燒了」等語，係以以一個恐嚇行為，同時
    對告訴人甲○○及被害人丁○○、乙○○3 人恐嚇，為想像
    競合犯。又恐嚇被害人丁○○、乙○○部分雖未據公訴人起
    訴，然該部分事實與公訴人起訴之犯罪事實既具有想像競合
    犯之裁判上一罪關係，應為起訴效力所及，本院自應併予審
    究。爰審酌被告僅因債務糾紛，竟以不當手段恫嚇告訴人及
    被害人2 人之犯罪動機，對於告訴人甲○○、被害人丁○○
    、乙○○造成心理上之戕害甚鉅，且犯後猶飾詞卸責，毫無
    悔意等一切情狀，量處如主文所示之刑，以示懲儆，並諭知
    易科罰金之折算標準。
三、又當事人、代理人、辯護人或輔佐人聲請調查之證據，法院
    認為不必要者，得予駁回之，刑事訴訟法第163 條之2 第1
    項定有明文。而待證事實已臻明確無再調查之必要者，依該
    條第2 項第3 款之規定，即屬不必要調查之證據。本件被告
    雖請求就其與證人即告訴人甲○○及證人丁○○、乙○○進
    行測謊，然本件依前述證據所述，已足認事證明確，是該等
    證據依刑事訴訟法第163 條之2 之規定，即無調查之必要，
    附此敘明。
據上論斷，應依刑事訴訟法第299 條第1 項前段，刑法第305 條
、第55條、第41條第1 項前段，刑法施行法第1 條之1 第1 項、
第2 項前段，判決如主文。
本案經檢察官黃俊華到庭執行職務。
中    華    民    國    99    年    4     月    1     日
                  刑事第五庭審判長法  官  潘政宏
                                  法  官  劉淑玲
                                  法  官  江春瑩
以上正本證明與原本無異。
如不服本判決應於收受判決後10日內向本院提出上訴書狀，並應
敘述具體理由。其未敘述上訴理由者，應於上訴期間屆滿後20日
內向本院補提理由書( 均須按他造當事人之人數附繕本) 「切勿
逕送上級法院」。
                                  書記官  羅婉榕
中    華    民    國    99    年    4     月    1     日
附錄本件論罪科刑法條全文
中華民國刑法第305 條（恐嚇危害安全罪）
以加害生命、身體、自由、名譽、財產之事，恐嚇他人致生危害
於安全者，處2 年以下有期徒刑、拘役或3 百元以下罰金。

司法院資訊處製作；財團法人民間司法改革基金會備份。
